【裁判字號】    92,訴,69
【裁判日期】    920408
【裁判案由】    損害賠償
【裁判全文】
臺灣嘉義地方法院民事判決  九十二年度訴字第六九號
    原      告  台灣保全股份有限公司
    法定代理人  甲○○
    訴訟代理人  丙○○
    被      告  丁○○
                乙○○
右當事人間請求損害賠償事件，經本院刑事庭移送而來（九十一年度附民字第八四號
），本院判決如左：
    主      文
被告應連帶給付原告新台幣伍佰柒拾柒萬伍仟元，及自民國九十一年九月六日起至清
償日止，按年息百分之五計算之利息。
訴訟費用由被告連帶負擔。
本判決第一項於原告以新台幣壹佰玖拾貳萬伍仟元供擔保後，得假執行。
    事      實
甲、原告方面：
  一、聲明：除供擔保金額外，餘如主文所示。
  二、陳述：
  （一）被告於九十一年四月二十五日晚上九時許，即共同意圖為自己不法之所有，
        並本於侵占被告丁○○因執行運送業務所持有訴外人中國信託商業銀行（下
        稱中國信託商銀）委託原告運送之現金犯意連絡，於翌日上午十時四十分許
        ，由被告丁○○駕駛載有現金新台幣（以下同）四千零十九萬三千元之車號
        ＤＸ─五五四四號運送車逃逸，被告乙○○另駕車接應，共同將車上所有款
        項侵占，經本院九十一年度易字第四四四號刑事判決判處有罪確定。
  （二）原告已賠付中國信託商銀四千零十九萬三千元，嗣本案偵破，原告於九十一
        年五月一日取回三千四百一十萬元、同年月二日取回三十一萬八千，尚損失
        五百七十七萬五千元，依民法第一百八十四條第一項、第一百八十五條第一
        項，請求被告連帶賠償原告所受之損害。
  三、證據：提出起訴書、收據影本各一份為證。
乙、被告方面：
  壹、被告丁○○方面：
    一、聲明：駁回原告之訴。
    二、陳述：錢是林寶坤拿去的，銀行亦有疏失。
  貳、被告乙○○方面
    一、聲明：駁回原告之訴。
    二、陳述：現無力賠償，且在執行中，希待出獄後再賠償原告。
丙、本院依職權調閱本院九十一年度易字第四四四號刑事卷。
    理      由
一、本件原告主張：被告於九十一年四月二十五日晚上九時許，共同意圖為自己不法
    之所有，並本於侵占被告丁○○因執行運送業務所持有訴外人中國信託商銀委託
    原告運送之現金之犯意連絡，於翌日上午十時四十分許，由被告丁○○駕駛載有
    現金四千零十九萬三千元之車號ＤＸ─五五四四號運送車逃逸，被告乙○○另駕
    車接應，共同將車上所有款項侵占，經本院九十一年度易字第四四四號刑事判決
    判處有罪確定，原告已賠付中國信託商銀四千零十九萬三千元，並於破案後先後
    領回三千四百一十萬元、三十一萬八千元，尚受有五百七十七萬五千元損害之事
    實，業據原告提出臺灣嘉義地方法院檢察署起訴書、中國信託商銀所出具業已獲
    賠償四千零十九萬三千元之收據影本各一份為證，並為被告所不爭執。又被告共
    同意圖為自己不法之所有，而侵占對於業務上所持有之物，經本院九十一年度易
    字第四四四號判決丁○○有期徒刑三年六月，乙○○有期徒刑三年三月確定之事
    實，亦有上開刑事判決一份在卷足憑，並經調閱該卷查明無訛，堪信原告之主張
    為真實。
二、按因故意或過失，不法侵害他人之權利者，負損害賠償責任。故意以背於善良風
    俗之方法加損害於他人者亦同、數人共同不法侵害他人之權利者，連帶負損害賠
    償責任，民法第一百八十四條第一項、第一百八十五條第一項前段分別定有明文
    。本件被告共同侵占原告受訴外人中國信託商業所委託運送之現鈔四千零十九萬
    三千元，致原告賠償中國信託商銀四千零十九萬三千元，嗣於破案後僅取回三千
    四百四十一萬八千元，尚受有五百七十七萬五千元之損害，依前開規定，自應由
    被告連帶賠償。至於被告共同侵占上開現金後，縱部分現金旋為訴外人林寶坤取
    去，惟仍不影響被告對原告所應負之侵權行為損害賠償責任，是被告丁○○辯稱
    ：錢為訴外人林寶坤取去云云，縱屬實，其對原告所受之損害仍應賠償。被告丁
    ○○又辯稱：銀行亦有疏失云云，惟未陳明銀行有何疏失，且未舉證以實其說，
    無法採信。
三、綜上所述，原告依侵權行為之法律關係，請求被告連帶賠償其所受之損害五百七
    十七萬五千元，及自起訴狀送達被告之翌日即九十一年九月六日起至清償日止，
    按年百息百分之五計算之法定遲延利息，核屬有據，應予准許。
四、原告陳明願供擔保，聲請宣告假執行，經核於法並無不合，爰酌定相當之擔保金
    額宣告之。
五、據上論結，本件原告之訴為有理由，依民事訴訟法第第八十五條第二項、第三百
    九十條第二項，判決如主文。
中      華      民      國    九十二    年      四      月      八      日
~B臺灣嘉義地方法院民事第二庭
~B    法  官  黃  渙  文
右為正本，係照原本作成。
如對本判決上訴須於判決送達後廿日內向本院提出上訴狀。
中      華      民      國    九十二    年      四      月      八      日
~B    書記官  馮  澤  文


司法院資訊處製作；財團法人民間司法改革基金會備份。
